臺灣臺南地方法院民事判決　九十二年訴字第一六○○號
　　原　　　　告　　戊○○○
　　兼訴訟代理人　　丁○○
　　被　　　　告　　乙○○
　　　　　　　　　　丙○○
　　　　　　　　　　升翔交通有限公司
　　法定代理人　　　甲○○
右當事人間請求侵權行為損害賠償事件，本院於民國九十三年十二月二日言詞辯論終
結，判決如左：
    主    文
被告乙○○應分別給付原告戊○○○新台幣參拾壹萬陸仟肆佰零陸元、原告丁○○新台幣壹拾肆萬壹仟玖佰捌拾元；及各自民國九十三年十二月三日、民國九十
二年九月八日起至清償日止，均按年利率百分之五計算之利息。
原告其餘之訴駁回。
訴訟費用由被告乙○○負擔五分之三；由原告戊○○○負擔五分之一，餘由原告丁○○負擔。
本判決原告勝訴部分得假執行；但被告乙○○如於假執行執行標的物拍定、變賣前，
依序分別以新台幣參拾壹萬陸仟肆佰零陸元、新台幣壹拾肆萬壹仟玖佰捌拾元為原告
戊○○○、原告丁○○預供擔保，得免為假執行。
原告其餘假執行之聲請駁回。
    事      實
甲、原告方面：
一、聲明：求為判決：
    被告應連帶給付原告戊○○○新台幣（下同）四十四萬七千三百七十元；原告丁○○二十八萬一千九百八十元；並均自起訴狀繕本送達翌日起至清償日止按年利
    率百分之五計算之利息；暨願供擔保以代釋明，請求宣告假執行。
二、陳述：
（一）緣被告乙○○駕駛車號６Ｑ－６８２９號自小客車（下稱系爭Ａ車）於民國（
      下同）九十二年七月二十八日中午十二時四十分許行經南下國道一號三一六號
      二百公尺處，變換車道未注意安全距離，撞及同向由被告丙○○所駕駛車號Ｑ
      Ｄ－５２０號營業用半聯結車（下稱系爭Ｂ車），致系爭Ｂ車又撞擊由原告丁○○所駕駛屬原告戊○○○所有車號３３２０－ＣＦ號之自小客車（下稱系爭
      Ｃ車）使原告戊○○○受有所有系爭Ｃ車全部毀損之損害、原告丁○○受有身
      體上損害。
（二）雖然經臺灣省台南區車輛行車事故鑑定委員會及臺灣省車輛行車事故覆議鑑定
      委員會鑑定結果，均認為本件車禍事故被告丙○○無過失責任，但車禍當時原
      告丁○○所駕駛之系爭Ｃ車行駛在內車道、被告丙○○所駕駛之系爭Ｂ車行駛
      在外車道，兩車約平行行駛，系爭Ｃ車後行李箱位置約在系爭Ｂ車後保險桿位
      置稍前一點，系爭Ｂ車突然閃向內車道，撞擊系爭Ｃ車後行李箱，既然系爭Ｃ
      車是遭系爭Ｂ車撞擊而受有損害，則被告丙○○自需負侵權行為損害賠償責任
      。
（三）系爭Ｃ車係於九十一年十二月十三日購買，購買時價格為五十三萬九千元，本
      件車禍事故發生後，汽車服務廠估算修理價格高達七十三萬九千八百二十八元
      ，顯已達全損之程度，則扣除百分之十七之折舊率後，被告應連帶給付原告戊○○○四十四萬七千三百七十元。又系爭Ｃ車遭毀損後因無法修復，已轉賣第
      三人得款九萬元。
（四）原告丁○○受傷後，自九十二年七月二十八日起，至同年十月間日止，共支付
      醫藥費用奇美醫院部分一千零六十元、中醫部分九百二十元，合計一千九百八
      十元。又原告丁○○與原告戊○○○本是夫妻關係，系爭Ｃ車雖以原告戊○○○名義購買，但係供原告丁○○業務工作之需，因系爭Ｃ車遭毀損無法使用，
      原告丁○○需租用其他車輛為代步工具，按自九十二年八月份起至同年九月份
      止、每月二十日、每日費用一千元計算，被告需連帶賠償原告丁○○租車費用
      四萬元。
（五）原告丁○○因身體受傷，精神肉體所受痛苦甚大，故請求償非財產上損害金額
      二十四萬元。
（六）右述各項損害，均係被告乙○○、丙○○等二人共同不法侵害行為所生之結果
      ，其餘被告升翔交通有限公司（下稱升翔公司）則為被告丙○○之僱用人，被
      告等對於原告自應負連帶賠償責任，為此提起本件訴訟。
三、證據：
    提出道路交通事故證明書、道路交通事故現場圖、診斷證明書、順益汽車仁德服
    務廠估價單、統一發票、汽車行車執照、汽車買賣合約書、權鋒國際股份有限公
    司函各一件及永大中古汽車商行收據二紙暨醫療費用收據四件為證。
乙、被告方面：
壹、被告乙○○部分：
一、聲明：
    求為判決駁回原告之訴，如受不利之判決願提供擔保請准宣告免為假執行。
二、陳述：
（一）本件車禍事故之發生，係因被告丙○○所駕駛之系爭Ｂ車撞擊被告乙○○所駕
      駛之系爭Ａ車後，系爭Ｂ車又撞擊原告丁○○所駕駛之系爭Ｃ車所致，被告乙○○對車禍事故之發生並無過失。
（二）臺灣省臺南區車輛行車事故鑑定委員會及臺灣省車輛行車事故覆議鑑定委員會
      鑑定結果不實在，但不願再送其他機關鑑定。至於所駕駛之系爭Ａ車於本件車
      禍事故發生後，發生車前左方引擎蓋突起的情形，是因為被系爭Ｂ車撞擊後失
      去控制，最後撞到右方護欄所致。
三、證據：聲請訊問證人即本件車禍事故發生時系爭Ａ車搭載之乘客曾正誠為證。
貳、被告丙○○部分：
一、聲明：
    求為判決駁回原告之訴，如受不利之判決願提供擔保請准宣告免為假執行。
二、陳述：
    本件車禍事故之發生，係因被告乙○○所駕駛之系爭Ａ車任意變換車道至被告丙○○所行駛之車道時，擦撞系爭Ｂ車之腳踏板，導致系爭Ｂ車失控向左擦撞原告
    丁○○所駕駛之系爭Ｃ車，是本件車禍事故之發生係因被告乙○○過失行為所引
    起，臺灣省臺南區車輛行車事故鑑定委員會及臺灣省車輛行車事故覆議鑑定委員
    會鑑定結果亦均認為被告丙○○無過失責任。
三、證據：
    聲請將台灣省臺南區車輛行車事故鑑定委員會就本件車禍事故所為之鑑定結果再
    囑託臺灣省車輛行車事故覆議鑑定委員會進行覆議。
參、被告升翔公司部分：
    被告升翔公司未於言詞辯論期日到場，亦未提出書狀作何聲明或陳述。
丙、本院依職權：
一、向內政部警政署國道公路警察局第五警察隊新市分隊調閱本件車禍相關資料。
二、囑託台灣省臺南區車輛行車事故鑑定委員會鑑定本件車禍事故發生之肇事原因及
    當事人間之過失比例。
三、向順益汽車仁德服務廠查詢系爭Ｃ車之購買價格及保險投保情形暨本件車禍事故
    發生後系爭Ｃ車之毀損情形。
四、向國稅局查詢原告丁○○、被告乙○○、被告丙○○之財產歸戶資料及九十年度
    、九十一年度所得稅申報核定資料。
    理      由
甲、程序方面：
一、本件被告丙○○、升翔公司均未於最後言詞辯論期日到場，核無民事訴訟法第三
    百八十六條各款所列情形，應依原告之聲請，准由其一造辯論而為判決。
二、按訴狀送達後，原告不得將原訴變更或追加他訴，但請求基礎事實同一者、擴張
    或減縮應受判決事項之聲明者，不在此限，民事訴訟法第二百五十五條第一項第
    二、三款定有明文。本件原告丁○○於訴狀送達後，追加原告戊○○○，並將原
    請求被告應連帶給付原告丁○○七十二萬零六百四十四元及自起訴狀繕本送達翌
    日起至清償日止按年利率百分之五計算之利息之聲明，最後追加及減縮聲明為被
    告應連帶給付原告戊○○○四十四萬七千三百七十元、原告丁○○二十八萬一千
    九百八十元，及均自起訴狀繕本送達翌日起至清償日止按年利率百分之五計算之
    利息之聲明（見本院九十三年三月十一日之準備程序筆錄）。依前開規定，應予
    准許，合先敘明。
乙、實體方面；
壹、兩造爭執要旨：
    原告起訴主張被告乙○○於九十二年七月二十八日中午十二時四十分許駕駛系爭
    Ａ車行經南下國道一號三一六號二百公尺處，因變換車道未注意安全距離，撞擊
    同向由被告丙○○所駕駛系爭Ｂ車，致系爭Ｂ車又撞擊由原告丁○○所駕駛屬原
    告戊○○○所有之系爭Ｃ車，系爭Ｃ車全毀，使原告戊○○○受有四十四萬七千
    三百七十元之損害，原告丁○○身體受傷，受有醫療費用一千九百八十元、租車
    費用四萬元、精神慰撫金二十四萬元，合計二十八萬一千九百八十元之損害，爰
    依民法共同侵權行為及僱用人連帶賠償責任之規定，請求被告應負連帶損害賠償
    責任等語；被告乙○○則以原告所受損害係因系爭Ｃ車遭被告丙○○所駕駛系爭
    Ｂ車撞擊所發生，與之無關，對本件車禍事故之發生並無過失等語置辯；被告丙○○則以原告所受損害係因被告乙○○所駕駛之系爭Ａ車變換車道不當，撞擊伊
    所駕駛之系爭Ｂ車後，系爭Ｂ車不得已才撞擊原告丁○○所駕駛之系爭Ｃ車，伊
    對本件車禍事故之發生當然無須負責等語置辯。
貳、得心證之理由：
一、被告乙○○部分：
（一）查原告起訴主張被告乙○○駕駛系爭Ａ車於九十二年七月二十八日中午十二時
      四十分許行經南下國道一號三一六號二百公尺處，因變換車道未注意安全距離
      ，撞擊同向由被告丙○○所駕駛系爭Ｂ車，致系爭Ｂ車又撞擊由原告丁○○所
      駕駛原告戊○○○所有之系爭Ｃ車，致系爭Ｃ車全毀、原告丁○○受有右側手
      掌挫傷、頸椎挫傷等事實，業據其提出診斷證明書、汽車行車執照各一份為証
      ，並經本院依職權向順益汽車仁德服務廠查詢系爭Ｃ車之毀損情形，該服務廠
      函覆評估無修復可能性，已達全損之程度，有該服務廠九十二年十月十日函附
      卷可稽；被告乙○○對原告主張受有上開車損、人傷之損害，固所不爭（見本
      院九十二年十二月十八日之準備程序筆錄），然抗辯稱本件車禍事故之發生係
      因被告丙○○所駕駛之系爭Ｂ車撞擊被告乙○○所駕駛之系爭Ａ車後，系爭Ｂ
      車又撞擊原告丁○○所駕駛之系爭Ｃ車，被告乙○○對車禍事故之發生並無過
      失云云，並舉證人曾正誠為證。經查：系爭Ｂ車係聯結車，系爭Ａ車係自小客
      車，本件車禍事故之發生後，系爭Ｂ車停放在內車道，系爭Ａ車斜停放在外車
      道、左前方引擎蓋突起且右前方有碰撞路旁護欄之情，有內政部警政署國道公
      路警察局第五警察隊九十二年十月三日公警國五交字第０九二０００六三二五
      號函所檢附之本件車禍事故現場照片附卷可參，若被告乙○○陳稱本件車禍事
      故之發生係因系爭Ｂ車先撞擊伊所駕駛之系爭Ａ車一節屬實，系爭Ｂ車係大型
      車、系爭Ａ車係小型車，且被告乙○○、丙○○於警訊時均自陳本件車發事故
      發生前系爭Ａ、Ｂ二車之車速約七十公里左右（見本院卷（一）第六十頁背面
      、第六十一頁背面），二車當時均高速行駛，焉有可能發生高速行駛之大型車
      撞擊高速行駛之小型車後，小型車僅受左前方引擎蓋突起及左前方車燈輕微毀
      損之情況？且被告乙○○原於警訊時陳稱：原駕駛系爭Ａ車行駛於外車道，係
      遭系爭Ｂ車撞擊系爭Ａ車左邊後方板金後，偏向內車道再撞擊外側護欄而肇事
      （見本院卷（一）第六十頁背面），嗣於本院於九十三年十二月二日言詞辯論
      期日亦稱：「（問：既然撞到右方護欄，左前方引擎蓋為何突起？）我是左後
      方被聯結車撞到，前方引擎蓋突起是因為我被撞後失去控制，自己撞到右方護
      欄」等語，但以物理力之作用方向而言，若系爭Ａ車之引擎蓋突起係因撞到右
      方護欄所致，應是右方引擎蓋突起才是，不可能是左前方引擎蓋突起，是乙○○上開所言，顯與物理力之運動方向有違，不足採信；又證人曾正誠雖到庭陳
      稱：「我們從東西向轉向交流道下來，在很短的時間內，車子晃動，我以為是
      爆胎，結果下車後發現，是油罐車的右踏板部分撞到我們的左後方，我們左右
      晃動，最後撞到護欄，氣囊跑出來，原告當時在卡車後面也被撞到，並不是我
      們的車子去撞到卡車，我當時坐在駕駛座右邊。」等語（見本院九十三年十二
      月二日言詞辯論期日筆錄），然觀之證人曾正誠所述，伊當時坐在系爭Ａ車駕
      駛座右邊，並未目睹系爭Ａ、Ｂ二車之碰撞情形，係本件車禍事故發生後下車
      才發現系爭Ａ車之毀損情形，因而推論二車之碰撞情況，是尚難僅憑伊之證詞
      而為被告乙○○有利之認定。再者，本件車禍事故之碰撞情形，係系爭Ａ車變
      換車道未注意主線車道動態，與系爭Ｂ車發生碰撞後，系爭Ｂ車再與系爭Ｃ車
      發生碰撞，有內政部警政署國道公路警察局新市分隊九十二年八月七日道路交
      通事故證明書及道路交通事故現場圖各一份附卷可憑；且本院依職權將本件車
      禍事故囑託台灣省臺南區車輛行車事故鑑定委員會鑑定結果，該會以九十二年
      十月三十一日南鑑字第九二一四二九號函覆稱：「乙○○駕駛小客車變換車道
      未注意安全距離，為肇事原因。丙○○、丁○○無肇事原因」等語，再依被告
      乙○○之聲請將上開鑑定結果囑託臺灣省車輛行車事故覆議鑑定委員會進行覆
      議，該會以九十三年二月十九日府覆議字第九二一一五二九號函覆稱：同原鑑
      定意見，有上開二委員會函二份附卷可參，而被告乙○○雖迭稱上開鑑定結果
      不實，但亦不願再送其他機關鑑定（見本院九十三年十二月二日言詞辯論筆錄
      ），是被告乙○○抗辯稱本件車禍事故之發生係系爭Ｂ車撞擊系爭Ａ車所致，
      其對本件車禍事故之發生並無過失一節，洵屬無據，不足採信。從而，原告之
      主張自堪信為真實。
（二）按汽車行駛途中，不得驟然或任意變換車道，如欲超越前車或變換車道時，應
      先顯示方向燈告知前後車輛，並保持安全距離及間隔，方得超越或變換車道。
      高速公路交通管理規則第十一條定有明文。被告乙○○駕駛系爭Ａ車自應注意
      上開規定，欲變換車道時應注意與前、後車之安全距離，且依當時中午時分光
      線充足、路面良好標線清晰等情況，並無不能注意之情事，竟疏未注意，貿然
      變換車道，因而擦撞被告丙○○所駕駛之系爭Ｂ車，致系爭Ｂ車再撞擊原告丁○○所駕駛之系爭Ｃ車，使原告戊○○○所有之系爭Ｃ車毀損、原告丁○○身
      體受傷，且與損害之發生間有相當之因果關係，此顯係出於被告乙○○之過失
      行為所致，原告自可依侵權行為之法律關係，請求被告乙○○賠償損害。
（三）再按因故意或過失不法侵害他人之權利者，負損害賠償責任；又汽車在使用中
      加損害於他人者，駕駛人應賠償因此所生之損害；不法侵害他人之身體或健康
      者，被害人雖非財產上之損害，亦得請求賠償相當之金額；不法毀損他人之物
      者，被害人得請求賠償其物因毀損所減少之價額；民法第一百八十四條第一項
      前段、第一百九十一條之二本文、第一百九十五條第一項、第一百九十六條分
      別定明文。從而原告本於上開條項請求被告乙○○負賠償責任，於法有據。
（四）茲原告請求被告賠償費用，是否應予准許，分述如次：
  １、原告戊○○○部分：
      按物被毀損，依民法第一百九十六條規定請求被毀損之價額，其計算得以修復
      費為估定之標準，但以必要者為限，如材料以新品換舊品，應予折舊，業經最
      高法院七十七年五月十七日民事庭總會決議在案。經查：系爭Ｃ車為原告戊○○○所有，本件車禍事故發生後無修復可能性，達全損之程度，已如前述，該
      車係原告戊○○○於九十一年十二月十六日以新車價格五十三萬九千元購買，
      有汽車行車執照及順益汽車股份有限公司電子計算機統一發票各一件在卷可憑
      ，至本件車禍事故九十二年七月二十八日發生時，係屬使用約八個月之中古車
      ，因此，原告戊○○○得請求被告乙○○賠償之金額，乃為毀損前車輛之時價
      減去毀損後車輛之殘價。原告戊○○○固主張系爭Ｃ車於本件車禍發生時僅折
      舊百分之十七，因此時價為四十四萬七千三百七十元云云（539000x0.83＝
      447370），然未舉證以實其說，尚難採信，因此，本院依行政院公布之固定資
      產街耐用年數表及固定資產折舊率表，採定率遞減法計算折舊，汽車耐用年數
      五年，每年折舊千分之三六九，再參酌營利事業所得稅結算申報查核準則第九
      十五條第八項規定「固定資產提列折舊採用定率遞減法者，以一年為計算單位
      ，其使用未滿一年者，按實際使用之月數相當於全年之比例計算之，不滿一月
      者，以一月計」之規定，以之計算折舊後之金額為四十萬六千四百零六元（計
      算式：539000x0.369x8/12＝132594元，000000-000000＝406406，小數點以下
      四捨五入，以下同）；原告戊○○○又陳稱系爭Ｃ車雖無修復可能性，但已轉
      賣第三人得款九萬元，有汽車買賣合約書一份附卷可稽，因此，原告戊○○○
      得請求被告乙○○賠償車損之金額於三十一萬六千四百零六元（000000-00000
      ＝316406）。至於利息請求部分，原告戊○○○雖請求自起訴狀繕本送達翌日
      起按年利率百分之五計算，但因原告戊○○○係於本院九十三年三月十一日準
      備程序期日始追加為原告，且該日被告乙○○並未到庭，又該日之準備程序筆
      錄係送達被告乙○○以前之戶籍地址即臺南市○○路七十二巷十號，但被告乙○○於九十三年十二月二日到庭陳稱目前居住在台中市○○路一三七號十四樓
      ，是應認被告乙○○係於九十三年十二月二日到庭應訊時，始知原告戊○○○
      該部分之請求，故起訴狀繕本送達翌日應認為九十三年十二月三日。從而，原
      告戊○○○得請求被告乙○○賠償車損之金額於三十一萬六千四百零六元及自
      九十三年十二月三日起至清償日止，按年利率百分之五計算之利息範圍內者，
      於法有據，應予准許；至逾此範圍部分之請求為無理由，應予駁回。
  ２、原告丁○○部分：
    醫療費一千九百八十元部份：
      依原告丁○○所受傷害及提出之收據載明醫療費別，自屬治療上之必要費用，
      且為被告乙○○所不爭執（見九十二年十二月十八日之準備程序筆錄），自應
      准許。
    租車費用四萬元部分：
      按損害賠償，除法律另有規定或契約另有訂定外，應以填補債權人所受之損害
      及所失利益為限，依通常情形，或依已定之計劃、設備或其他特別情事，可得
      預期之利益，視為所失利益，民法第二百十六條定有明文。本件原告丁○○主
      張其與原告戊○○○本是夫妻關係，系爭Ｃ車雖以原告戊○○○名義購買，但
      係供其業務工作之需，因系爭Ｃ車遭毀損無法使用，其需租用其他車輛為代步
      工具，而自九十二年八月份起至同年九月份止、每月二十日、每日費用一千元
      計算，被告乙○○需賠償原告丁○○租車費用四萬元一節，業據其提出永大中
      古汽車商行收據二紙及權鋒國際股份有限公司函一件為證，被告乙○○對上開
      證據雖無意見，但陳稱該部分之主張不得請求云云，然本院審酌原告丁○○原
      係以系爭Ｃ車為代步工具從事業務工作、每月薪資約五萬元、因被告乙○○過
      失行為致該自小客車全部毀損使其於上開期間內為按原定計劃營業，尚須另外
      承租其他車輛代步而額外支出費用等情，此筆租車費用四萬元顯係其喪失可得
      預期之利益，依前開規定，自得向被告乙○○請求賠償。
    精神慰藉金二十四萬元部分：
      查原告丁○○因本件車禍受傷，精神上受有痛苦，本院斟酌原告丁○○受有右
      側手掌挫傷、頸椎挫傷等傷害、醫院就診二月餘等實際情況，及原告丁○○從
      事業務工作、月薪約五萬元，被告乙○○在雜誌社工作、沒有底薪、無任何財
      產等兩造之身分、地位、經濟能力等情，原告丁○○請求二十四萬元，自嫌過
      高，應予核減為十萬元，方屬公允，逾此數額之請求，為無理由。
    小結，原告丁○○得請求被告乙○○賠償之金額，為醫療費用一千九百八十元
      、租車費用四萬元、精神慰藉金十萬元。從而原告丁○○此部分之請求，於十
      四萬一千九百八十元（1980+40000+100000=141980）及自起訴狀繕本送達翌日
      即九十二年九月八日起至清償日止，按年利率百分之五計算之利息範圍內者，
      於法有據，應予准許，超過上開金額部分，即無理由，應予駁回。
二、被告丙○○、升翔公司部分：
    原告復主張原告丁○○所駕駛之系爭Ｃ車係遭被告丙○○所駕駛之系爭Ｂ車撞擊
    才導致車毀、人傷之損害等語，被告丙○○則以本件車禍事故之發生係因被告乙○○所駕駛之系爭Ａ車任意變換車道至伊所行駛之車道時，擦撞系爭Ｂ車之腳踏
    板後，導致系爭Ｂ車失控向左撞擊原告丁○○所駕駛之系爭Ｃ車，伊對本件車禍
    事故之發生並無過失等語置辯。經查：本件車禍事故之碰撞情形，係因系爭Ａ車
    變換車道未注意主線車道動態，與系爭Ｂ車發生碰撞後，系爭Ｂ車再與系爭Ｃ車
    發生碰撞，且本件車禍事故之發生係因被告乙○○不當變換車道之過失行為所引
    起，被告丙○○無過失責任，已如前述；按被告丙○○為避免伊所駕駛之系爭Ｂ
    車與右方突然進入伊所行駛外車道之系爭Ａ車碰撞，向左方閃避致系爭Ｂ車失控
    進入原告丁○○所行駛之內車道，導致系爭Ｂ車擦撞系爭Ｃ車，為人情之常，難
    認被告丙○○，有何應注意能注意而不注意之過失可言；而原告對台灣省臺南區
    車輛行車事故鑑定委員會及臺灣省車輛行車事故覆議鑑定委員會之鑑定結果雖曾
    表示不服，但對本院依其九十三年五月二十日之聲請將本件車禍事故發生之肇事
    原因及各駕駛人之過失比例另送國立成功大學鑑定一事，又於九十三年八月十二
    日將該聲請撤回，有本院公務電話紀錄及原告聲請狀各一份附卷可稽，是原告空
    言對上開鑑定結果表示不服，對被告丙○○對本件車禍事故之發生有何過失之情
    並未舉證以實其說，因此，原告請求被告丙○○對本件車禍事故之發生應負侵權
    行為損害賠償責任，洵屬無據；而被告丙○○既對本件車禍事故之發生無庸負侵
    權行為損害賠償責任，則原告請求伊之僱用人即被告升翔公司負連帶損害賠償責
    任，自不可採；從而，原告此部分之請求，為無理由，應予駁回。
三、綜上所述，原告戊○○○得請求被告乙○○賠償之金額為三十一萬六千四百零六
    元，及自九十三年十二月三日起至清償日止，按年利率百分之五計算之法定遲延
    利息，原告丁○○得請求被告乙○○賠償之金額，為十四萬一千九百八十元，及
    自起訴狀繕本送達翌日即九十二年九月八日起至清償日止，按年利率百分之五計
    算之法定遲延利息，是本件原告之請求，於前開金額之範圍內，為有理由，應予
    准許，其逾越前開範圍之請求，即屬無據，不應准許。
參、本件原告勝訴部分，兩造均陳明願供擔保，請准宣告假執行或免為假執行，其中
    原告勝訴部分係屬所命給付之金額未逾新台幣五十萬之判決，由本院依職權宣告
    假執行並就免為假執行之部分，酌定相當之擔保金額宣告之；至原告敗訴部分，
    其假執行之聲請，因訴之駁回而失所附麗，不應准許。
肆、結論：本件原告之訴，為一部有理由，一部無理由，並依民事訴訟法第七十九條
    、第八十五條第一項、第三百八十九條第一項第五款、第三百九十條第二項、第
    三項，判決如主文。
中　　　華　　　民　　　國　　九十三　　年　　 十二 　　月　　 十六 　　日
                                臺灣臺南地法院民事第二庭
~B法　　　官　陳淑勤
右為正本係照原本作成
如對本判決上訴，須於判決送達後廿日內向本院提出上訴狀
中　　　華　　　民　　　國　　九十三　　年　　 十二 　　月　　 十七 　　日
~B法院書記官　陳美虹
